臺灣高雄地方法院刑事判決　　　　　　　　　　　　九十一年度訴字第二五九三號
　　公　訴　人　臺灣高雄地方法院檢察署檢察官
　　被　　　告　甲○○
右列被告因違反毒品危害防制條例案件，經檢察官提起公訴（九十一年度毒偵字第四
二二二六號），本院判決如左：
    主  文
甲○○施用第壹級毒品，累犯，處有期徒刑柒月。扣案之殘留海洛因之注射針筒及吸
管各壹支均沒收銷燬之。
    事  實
一、甲○○（公訴人誤繕為蔡和克）曾於民國八十三年間違反肅清煙毒條例案件，經
    法院判處有期徒刑三年三月確定，並於八十六年十二月一日縮刑期滿執行完畢。
    猶不知警惕，復於八十七年間因施用毒品案件，經台灣高雄地方法院以八十七年
    度毒聲字第三六三號裁定送觀察勒戒後，認有繼續施用毒品之傾向，再以八十八
    年度毒聲字第三六三號裁定施以強制戒治，於八十八年六月二十二日強制戒治期
    滿，經台灣高雄地方法院檢察署於八十八年七月二十八日以八十八年度戒偵字第
    六五號不起訴處分確定。詎甲○○仍未能戒除毒癮，仍基於施用第一級毒品海洛
    因之犯意，於九十一年七月三十日下午三時四十五分許（為警逮捕時）回溯二十
    四小時內之某時，在高雄市小港區○○○路及大業路口，將海洛因混合美娜水以
    針筒注射人體吸食之方式，施用海洛因一次，嗣於九十一年七月三十日下午三時
    四十五分許，在高雄市小港區○○○路及大業路口為警查獲，並扣得殘留海洛因
    之注射針筒吸管各一支。
二、案經高雄市政府警察局小港分局報告台灣高雄地方法院檢察署檢察官偵查起訴。
    理  由
一、右開事實，業經被告甲○○於本院審理中自白不諱，且被告於上開九十一年七月
    三十日下午三時四十五分許，經警逮捕採取尿液，送往高雄市立凱旋醫院檢驗，
    驗出含有嗎啡（因海洛因於人體內會代謝成嗎啡）反應，此有高雄市立凱旋醫院
    九十一年八月二十日高市凱醫檢字００五八一號煙毒尿液檢驗成績書一紙在卷可
    稽，復有扣案注射針筒及吸管各一支，經送往高雄醫學大學附設中和紀念醫院檢
    驗，認均有殘留第一級毒品海洛因之陽性反應，此亦有高雄醫學大學附設中和紀
    念醫院九十一年九月三十日編號九一０九─二三五號、九一０九─二三六號檢驗
    報告各一紙附卷可佐，被告前開自白與事實相符，堪信為真實，被告施用毒品之
    犯行，堪以認定。此外，被告於八十七年間因施用毒品案件，經台灣高雄地方法
    院以八十七年度毒聲字第三六三號裁定送觀察勒戒後，認有繼續施用毒品之傾向
    ，再以八十八年度毒聲字第三六三號裁定施以強制戒治，於八十八年六月二十二
    日強制戒治期滿，經台灣高雄地方法院檢察署於八十八年七月二十八日以八十八
    年度戒偵字第六五號不起訴處分確定等事實，亦有台灣高雄地方法院檢察署刑案
    資料查註紀錄表及臺灣高等法院被告全國前案紀錄表、不起訴處分書各一份在卷
    可按，被告於五年內再犯毒品危害防制條例第十條第一項之罪，本件事證明確，
    被告犯行洵堪認定。
二、查海洛因係毒品危害防制條例第二條第二項第一款所稱之第一級毒品，不得持有
    、施用。次按犯毒品危害防制條例第十條施用第一、二級毒品罪者，依同條例第
    二十條第一項、第二項後段、第二十三條第一項、第二項前段規定，檢察官應先
    將被告送勒戒處所觀察、勒戒，經觀察、勒戒後，認有繼續施用毒品傾向者，應
    由檢察官聲請法院裁定令入戒治處所施以強制戒治，強制戒治期滿或交付保護管
    束期滿，始得由檢察官為不起訴處分。而依上開規定為不起訴處分後，五年內再
    犯同條例第十條施用第一、二級毒品罪者，除由檢察官聲請法院裁定先令入戒治
    處所施以強制戒治外，刑責部分仍應依通常刑事訴訟程序追訴處罰，此觀同條例
    第二十三條第二項規定自明。本件被告前既已因施用毒品案件，經本院送勒戒處
    所觀察、勒戒後，認有繼續施用毒品傾向，再裁定施以強制戒治，於強制戒治期
    滿後，經台灣高雄地方法院檢察署不起訴處分確定在案，已如前述，被告於強制
    戒治期滿免訴判決確定後五年內再犯上開施用第一級毒品犯行，依法即應予以論
    罪科刑，故核其所為，係犯毒品危害防制條例第十條第一項施用第一級毒品罪。
    至被告持有第一級毒品犯行，本均應以持有第一級毒品論，惟其持有後進而施用
    ，其持有之低度行為應被施用之高度行為所吸收，故不另論其持有第一級毒品罪
    。末查，被告曾於八十三年間違反肅清煙毒條例案件，經法院判處有期徒刑三年
    三月確定，並於八十六年十二月一日縮刑期滿執行完畢，有臺灣高等法院被告全
    國前案紀錄表及臺灣高雄地方法院檢察署刑案資料查註紀錄表各一份在卷可稽，
    其於五年以內再犯本件有期徒刑以上之罪，為累犯，依刑法第四十七條規定加重
    其刑。爰審酌被告於毒品危害防制條例施行後復因施用毒品，經觀察勒戒及強制
    戒治之處分，不起訴處分確定後，仍未戒絕毒品，再犯相同之罪，顯見其無戒毒
    悔改之意，惟念其施用毒品乃自戕一己之身體健康，尚未害及他人，且其犯後坦
    承犯行，態度良好等一切情狀，量處如主文所示之刑。扣案之針筒及吸管各一支
    ，均鑑定出有海洛因毒品殘留，亦有上開鑑定報告可佐，因海洛因殘渣附著於上
    ，析離不易，應將之整體視為海洛因毒品，故均應依毒品危害防制條例第十八條
    第一項前段規定，不問屬於犯人與否，均沒收銷燬之。
據上論斷，應依刑事訴訟法第二百九十九條第一項前段，毒品危害防制條例第十條第
一項、第十八條第一項前段，刑法第十一條、第四十七條，判決如主文。
中      華      民      國      九十一     年     十     月   三十一    日
                                      臺灣高雄地方法院刑事庭
                                          法  官  廖建瑜
右正本證明與原本無異。
如不服本判決，應於判決送達後十日內，向本院提出上訴狀。
      書記官  王翌翔
中      華      民      國      九十一     年     十     月   三十一    日
